【裁判字號】    92,上易,672
【裁判日期】    920429
【裁判案由】    竊盜
【裁判全文】
臺灣高等法院刑事判決                            九十二年度上易字第六七二號
    上  訴  人
    即  被  告  庚○○
右上訴人因竊盜案件，不服臺灣桃園地方法院九十年度易字第二六三九號，中華民國
九十一年十二月二十三日第一審判決（起訴案號：臺灣桃園地方法院檢察署九十年度
偵字第一七五三六號；移送併辦：九十一年度偵字第九六０五號、第一０二二六號、
第一九五０六號、第一九六一二號及第一九九五一號）及移送併辦（九十二年度偵字
第三一六三號），提起上訴，本院判決如左：
    主  文
原判決撤銷。
庚○○連續毀壞門窗，於夜間侵入住宅竊盜，累犯，處有期徒刑壹年捌月，並於刑之
執行前，令入勞動處所強制工作年。
扣案之Ｌ型起子壹支，沒收之。
    事  實
一、庚○○前曾因竊盜罪，經台灣桃園地方法院於民國八十八年八月十七日，以八十
    八年度易字第一六五五號判決判處有期徒刑五月，嗣經本院於八十八年十一月九
    日，以八十八年上易字第四五九六號判決上訴駁回確定；再因贓物罪，經台灣桃
    園地方法院於八十八年八月二十四日，以八十八年易字第一六００號判決判處有
    期徒刑三月，並經本院於八十八年十一月二十三日，以八十八年上易字第四八九
    三號判決上訴駁回確定；又因違反毒品危害防制條例案件，經台灣桃園地方法院
    於八十八年八月十九日以八十八年度壢簡字第七四三號判決判處有期徒刑四月，
    並於八十八年九月二十七日確定，三案接續執行（共一年），於八十九年三月二
    十九日入監執行，甫於九十年三月二十八日執行完畢。其猶不知悔改，意圖為自
    己不法之所有，基於概括犯意，連續為下列竊盜行為，而有竊盜之犯罪習慣：
  (一)於九十年九月二十九日下午四時三十分許（起訴書及原審誤載為二十六日，應予
    更正），駕駛其向友人借得之車牌號碼ＩＵＦ—三八七號重型機車，行經桃園縣
    平鎮市○○○路十之二號「明倉電子工業股份有限公司」（下稱「明倉公司」）
    廠房前處，見該廠房大門洞開內無一人，遂認有機可乘而入內（侵入建築物部分
    未據告訴）徒手竊取該公司所有之電腦螢幕一臺（價值約新台幣【下同】二千元
    ），得手後置於車上欲離去時，適為該工廠之菲律賓籍勞工MARAVILLA RICHARD
    GASTON發覺而報警，經警依據前開車牌號碼ＩＵＦ—三八七號循線追查車主後，
    而查獲。
  (二)於九十一年二月十四日凌晨一時許之夜間，以徒手破壞鋁門之方式，自後門侵入
    平鎮市○○路○○段三九六號「明威通訊行」（即乙○○住處）內，竊取乙○○
    所有之現金五萬元、ＮＯＫＩＡ牌三三一０型號、摩托羅拉牌一九一型號、新力
    牌Ｊ一六型號、易利信牌Ｒ三一ＯＳＣ型號、ＡＣＥＲ牌七五０型號、大眾電信
    ＰＨＳ系統行動電話各乙支及中古行動電話三支（共九支）、遠傳補充卡（金額
    一千元）十八張、遠傳補充卡（金額三百元）十張、臺灣大哥大補充卡（金額三
    百元）二十張等物得手後供己使用，嗣因庚○○將前開竊得之新力牌Ｊ一六型號
    、ＡＣＥＲ牌七五０型號之行動電話分別贈與案外人鍾兆興、謝美雲二人使用，
    復經謝美雲將前開ＡＣＥＲ牌七五０型號行動電話交予葉佳鈞使用（鍾兆興、謝
    美雲、葉佳鈞三人另經公訴人以九十一年度偵字第一九五０六號不起訴處分確定
    ）時，經警循前開ＡＣＥＲ牌七五０型號行動電話序號（0000000000
    00000號）查得葉佳鈞後，循線查獲而悉上情。
  (三)於九十一年二月二十日上午十時許，與郝進華基於犯意聯絡及行為分擔，一同前
    往桃園縣龍潭鄉凌雲村四十五鄰竹喬子十三號丙○○住處竊盜，先由郝進華進入
    前開丙○○住處屋內後，郝進華再通知庚○○進入屋內（侵入住宅部分未據告訴
    ），共同竊得丙○○所有之現金四萬元、黃金項鍊一條、戒指五只、手鍊、耳環
    、鑽石戒指及女用皮夾乙只等物（價值約十萬元），嗣因庚○○將前開黃金項鍊
    及戒指五只持往同縣龍潭鄉○○路八二號天生銀樓變賣，得款一萬二千七百八十
    元，並留下姓名後，為警循線查獲。
  (四)於九十一年二月二十日上午十一時三十分許，與郝進華基於犯意聯絡及行為分擔
    ，以徒手破壞窗戶之方式，一同進入桃園縣龍潭鄉八德村四號即被害人戊○○住
    處內（侵入住宅部分未據告訴），共同竊取戊○○所有之現金五千元及金戒指、
    項鍊、金手鐲及金耳環等物（價值約六、七萬元）。嗣經警循線查獲，而悉上情
    。
  (五)於九十一年三月二十二日下午五時許，在桃園縣平鎮市山仔頂七九號旁，使用一
    般用以鎖緊螺絲釘之鐵質墊片乙只，轉開甲○○所有之車牌號碼ＨＴＢ—一五五
    號重型機車之車門鎖鑰匙孔，發動機車進而竊取得手後供己騎用，嗣庚○○於同
    年四月二日凌晨三時許，因乘坐郝進華竊得之車牌號碼ＢＷ—七０九八號贓車而
    為警查獲後，始帶同警方至其位於平鎮市山峰里一鄰九二號住處附近尋獲前開機
    車，而悉上情。
  (六)於九十一年五月十九日上午十一時四十分許，在桃園縣桃園市○○路五十一號停
    車場內，持其所有之客觀上可對人之生命、身體造成危險之兇器Ｌ型起子一支，
    撬開己○○所有之車牌號碼Ｖ四—九七四二號自用小客車之車門鎖後，入內竊取
    現金三十元及香菸一包等財物得手，嗣為桃園縣警察局桃園分局武陵派出所員警
    巡邏經過前開停車場處，察覺有異而查獲。
  (七)於九十一年五月二十七日下午八時四十五分許，在桃園縣桃園市○○路五十二巷
    內，持其自備之鑰匙一支，欲撬開鄭維銘所有之車牌號碼Ｇ七—六四七七號自用
    小客車之車門鎖，以竊取車內財物，惟其甫在撥弄前開車輛車門鎖之際，即為鄭
    維銘發現，庚○○聞聲立即逃逸而未遂，嗣經鄭維銘自後追趕而當場逮捕。
  (八)於九十一年八月八日上午十一時五十分許，庚○○前往位於桃園縣中壢市○○路
    二三四號之「明揚診所」就醫，竟趁護士鍾怡婷轉身取藥至櫃臺後方而未及注意
    之際，徒手竊取鍾怡婷所有之ＮＯＫＩＡ牌八二五０型號之行動電話一支得手後
    ，迅即離開該診所，嗣經警循線查獲，而悉上情。
二、案經桃園縣警察局平鎮分局報請臺灣桃園地方法院檢察署檢察官偵查起訴及移送
    併案審理。
    理  由
一、訊據上訴人即被告庚○○對於右揭犯行均供承不諱，惟辯稱：判太重了云云。經
    查：
  (一)就事實欄一(一)所載犯行部分，被告業於警訊、原審及本院調查中坦承不諱（詳見
    偵字第一七五三六號卷第五頁，原審卷第廿四頁，本院卷第卅八頁），核與證人
    即明倉公司菲律賓籍勞工MARAVILLA RICHARD GASTON及丁○○於警訊中之證述情
    節相符（詳見同前偵卷第九頁反面，第十一頁反面），並有贓物領據乙紙在卷足
    憑（詳見同前偵卷第十二頁），被告自白顯與事實相符，應可採信。
  (二)就事實欄一(二)所載犯行部分，被告業於警訊、原審及本院調查中坦承不諱（詳見
    偵字第一九五０六號卷第三頁反面至第四頁，原審卷第二二九頁，本院卷第卅八
    頁），核與被害人乙○○於警訊中之指述情節相符（詳見同前偵卷第三頁反面至
    第四頁，原審卷第二二九頁，本院卷第卅八頁），並經證人鍾兆興、謝美雲於警
    詢中證述渠等自被告處、及證人葉佳鈞復自證人謝美雲處取得前開行動電話之情
    節明確（詳見同前偵卷第七頁反面、第十頁反面、第十二頁反面），並有前開新
    力牌Ｊ一六型號行動電話（序號：000000000000000號）及ＡＣ
    ＥＲ牌七五０型號行動電話（序號：000000000000000號）之雙
    向通聯紀錄及贓物領據各乙份、照片二幀附卷可稽（詳見同前偵卷第廿一至第廿
    六頁），被告自白顯與事實相符，應可採信。
  (三)就事實欄一(三)所載犯行部分，被告於原審法院審理中固不否認其有於右揭時間，
    進入被害人丙○○家中之事實，惟矢口否認有何竊盜犯行，辯稱：當時其原本坐
    在機車上等案外人郝進華，郝進華進去偷，後來郝進華叫其進去，其才進去，其
    知道郝進華在偷東西，但其在現場並未做什麼云云。惟被告此部分之犯罪事實，
    業據被害人丙○○於警訊中指述遭竊情節綦詳（詳見偵字第一九六一二號卷第十
    五頁），並經證人即天生銀樓負責人黃春梅於警訊中證述被告於同日持金飾前往
    其店內變賣之情節明確，並有被告親自簽名之金飾變賣紀錄乙紙在卷可稽（詳見
    十六頁正反面），另案外人即一同前往竊盜之郝進華亦於警訊中供述被告涉犯前
    開竊盜犯行之證述在卷（詳見同前偵卷第五頁反面），是以，被告既與案外人郝
    進華一同前往偷竊，事後復將竊得之部分金飾持往天生銀樓變賣後得款花用，其
    與案外人郝進華間自就前開竊盜行為顯有犯意聯絡，縱其進入屋內後未著手翻找
    財物，其仍為該次竊盜行為之共同正犯，是其前開所辯，顯為事後卸責之詞，不
    足採信，被告該次竊盜犯行，亦堪認定。
  (四)就事實欄一(四)所載犯行部分，被告業於警訊、偵查及本院中供承不諱（詳見偵字
    第三一六三號卷第四五頁反面至第四六頁、第四一頁反面至第四二頁，本院卷第
    卅七頁），核與被害人戊○○於警訊中指訴遭竊情節相符（詳見同前偵卷第五十
    四頁反面），另案外人即一同前往竊盜之郝進華亦於警訊中供述被告涉犯前開犯
    行（詳見同前偵卷第四八頁反面至第四九頁），被告自白顯與事實相符，應可採
    信。
  (五)就事實欄一(五)所載犯行部分，被告業於原審及本院調查中坦承不諱（詳見原審卷
    第一三七頁，本院卷第卅八頁），核與被害人甲○○於警詢中指訴遭竊之情節相
    符，並有贓物領據及車輛車牌失竊作業—查獲車輛認可資料各乙紙在卷可稽，被
    告自白顯與事實相符，應可採信。
  (六)就事實欄一(六)所載犯行部分，被告業於警訊、偵查、原審及本院調查中坦承不諱
    （詳見偵字第九六０五號卷第四頁、第十四頁反面，原審卷第一八六頁，本院卷
    第卅八頁），核與被害人己○○於警訊中指述遭竊之情節相符（詳見同前偵卷第
    八頁），並有贓物領據及車籍作業系統—查詢認可資料各乙紙在卷可稽（詳見同
    前偵卷第九、十頁），且有Ｌ型起子一支扣案可佐（詳見同前偵卷第十一頁），
    被告自白顯與事實相符，應可採信。
  (七)就事實欄一(七)所載犯行部分，被告於警訊、偵查、原審調查中固不否認其涉犯前
    開犯行（詳見偵字第一０二二六號卷第五頁反面、第十六頁反面，原審卷第一三
    四頁），惟於辯稱：其未攜帶鑰匙或其他工具竊盜云云。惟被告此部分之犯罪事
    實，業經被害人鄭維銘於警訊中指述：其看見被告拿著鑰匙正轉動鑰匙孔時，被
    其發現，被告沒說什麼拔腿就跑，其便上前追趕被告，竊車鑰匙在被告逃跑時即
    被丟棄在草叢中，及其在原審調查中指訴：其看到被告時，被告正持某物轉動該
    車鑰匙門鎖，但其去追被告時現場一片混亂，其不清楚被告是否有將該物丟掉等
    語（詳見同前偵卷第九頁，原審卷第一三三頁），顯見被告當時確有持類似鑰匙
    之物品行竊乙節，即堪認定，此外，並經證人即查獲警員游鴻雲於原審調查中證
    述其至現場處理之過程明確（詳見原審卷第一三五頁），且有車籍作業系統—查
    詢認可資料乙紙在卷可稽（詳見同前偵卷第十一頁），被告自白部分顯與事實相
    符，應可採信。至其前開所辯，容屬事後卸責之詞，委無足採。
  (八)就事實欄一(八)所載犯行部分，被告已於警訊、原審及本院調查中坦承不諱（詳見
    偵字第一九九五一號卷第三頁反面，原審卷第二二八頁，本院卷第卅九頁），核
    與被害人鍾怡婷於警訊中指述遭竊之情節相符（詳見同前偵卷第六頁），並有被
    害人鍾怡婷遭竊之行動電話樣式圖乙紙及現場照片乙幀在卷可稽（詳見同前偵卷
    第七、八頁），被告自白顯與事實相符，應可採信。
  (九)綜上所述，本案事證明確，被告前開犯行堪予認定，自應依法論科。
二、按刑法第三百二十一條第一項第三款之攜帶兇器竊盜罪，所謂兇器之種類並無限
    制，凡客觀上足對人之生命、身體、安全構成威脅，具有危險性之兇器均屬之，
    且只須行竊時攜帶此種具有危險性之兇器為已足，並不以攜帶之初有行兇之意圖
    為必要。經檢視扣案之Ｌ型起子，認係金屬材質，質地堅硬，且客觀上足以殺傷
    人之生命、身體之器械，顯為具有危險性之兇器。核被告於事實欄一(一)、(三)、(四)
    、(五)及(八)所為，係犯刑法第三百二十條第一項竊盜既遂罪；被告於事實欄一(七)所
    為係犯刑法第三百二十條第三項、第一項之竊盜未遂罪；被告於事實欄一(二)所為
    係犯刑法第三百二十一條第一項第一款之毀越門扇、夜間侵入住宅竊盜罪；被告
    於事實欄一(六)所為係犯刑法第三百二十一條第一項第三款之攜帶兇器竊盜罪。被
    告就事實欄一(三)、(四)所為之前開犯行，與案外人郝進華間有犯意聯絡，為共同正
    犯。被告前揭多次犯行，時間緊接，方法相同，觸犯基本構成要件相同之罪名，
    顯係基於概括犯意為之，為連續犯，應依刑法第五十六條規定論以情節最重之毀
    越門扇，夜間侵入住宅竊盜罪，並加重其刑。被告前曾因竊盜罪，經原審法院於
    八十八年八月十七日，以八十八年度易字第一六五五號判處有期徒刑五月，嗣經
    本院於八十八年十一月九日，以八十八年上易字第四五九六號判決上訴駁回，並
    於八十八年十一月九日確定；又因贓物罪，經原審法院於八十八年八月二十四日
    ，以八十八年易字第一六００號判處有期徒刑三月，並經本院於八十八年十一月
    二十三日，以八十八年上易字第四八九三號判決上訴駁回確定；再因違反毒品危
    害防制條例案件，經原審法院於八十八年八月十九日以八十八年度壢簡字第七四
    三號判決判處有期徒刑四月，並於八十八年九月二十七日確定，三案接續執行（
    共一年），於八十九年三月二十九日入監執行，甫於九十年三月二十八日執行完
    畢等情，有臺灣桃園地方法院法務部在監
    院被告全國前案紀錄表各乙份在卷可稽（詳見本院卷第十三至廿五頁），其於受
    有期徒刑執行完畢後，五年以內再犯本件有期徒刑以上之罪者，為累犯，應依刑
    法第四十七條規定，遞加重其刑。原審據以論罪科刑，原非無據，惟原審對於事
    實欄一(四)所載犯行，未及審酌，自有未合。被告以量刑過重為由，提起上訴，雖
    無理由，惟原判決既有上述可議之處，自無可維持，應由本院撤銷改判之。爰審
    酌被告年輕尚輕不思進取，僅因缺錢花用，見被害人等疏於防備有機可趁之際，
    即竊取被害人之物，供己花用，其連續涉犯竊盜罪之手段、所生危害及其犯罪後
    坦承不諱之態度等一切情狀，量處如主文第二項所示之刑。參以被告迭犯竊盜案
    件，此有本院被告全國前案紀錄表乙紙在卷可憑，足徵被告對他人財產不得侵犯
    之觀念甚弱，益見其積習已深，顯有竊盜之習慣，應依竊盜犯贓物犯保安處分條
    例第三條第一項第一款、第四條、第五條第一項前段規定，併諭知於刑之執行前
    ，令入勞動場所強制工作三年，以矯正惡習。
三、公訴人雖僅就事實欄一(一)之犯罪事實起訴，然檢察官就犯罪事實一部起訴者，其
    效力及於全部，本件被告經移送併案審理之事實欄一(二)至(八)之犯罪事實，與前揭
    論罪科刑之毀越門扇，夜間侵入住宅竊盜犯行部分，有連續犯之裁判上一罪關係
    ，業如前述，本院自應就此部分犯行併予審理之。
四、扣案之Ｌ型起子乙支，係被告所有供其犯罪所用之物，爰依刑法第三十八條第一
    項第二款之規定宣告沒收。至被告另用以竊取車牌號碼ＨＴＢ—一五五號重型機
    車之墊片乙只及竊取車牌號碼Ｇ七—六四七七號自用小貨車之鑰匙乙支，業遭被
    告丟棄，此經被告供陳在卷，既未經扣案，乃認均無沒收必要，附此敘明。
據上論斷，應依刑事訴訟法第三百六十九條第一項前段、第三百六十四條、第二百九
十九條第一項前段，刑法五十六條、第三百二十一條第一項第一款、第二款、第四十
七條、第三十八條第一項第二款、竊盜犯贓物犯保安處分條例第三條第一項第一款、
第四條、第五條第一項前段，判決如主文。
本案經檢察官呂光華到庭執行職務。
中    華    民    國    九十二    年        四      月        二十九    日
                              臺灣高等法院刑事第二十四庭
                                  審判長法  官  陳  貽  男
                                        法  官  李  世  貴
                                        法  官  陳  憲  裕
右正本證明與原本無異。
不得上訴。
                                        書記官  劉  育  妃
中    華    民    國      九十二  年       四       月      二十九      日
附錄：本判決論罪科刑法條全文
中華民國刑法第三百二十一條
犯竊盜罪而有左列情形之一者，處六月以上、五年以下有期徒刑：
一  於夜間侵入住宅或有人居住之建築物、船艦或隱匿其內而犯之者。
二  毀越門扇、牆垣或其他安全設備而犯之者。
三  攜帶兇器而犯之者。
四  結夥三人以上而犯之者。
五  乘火災、水災或其他災害之際而犯之者。
六  在車站或埠頭而犯之者。
前項之未遂犯罰之。


司法院資訊處製作；財團法人民間司法改革基金會備份。
